臺灣臺北地方法院交通事件裁定　　　　　　　　　九十三年度交聲字第一０二四號
　　異議人即
　　受處分人　甲○○
右列異議人即受處分人因違反道路交通管理處罰條例案件，對於台北市交通事件裁決
所中華民國九十三年十月十九日所為之處分（原處分案號：北市裁三字第裁二二—Ａ
Ｂ0000000號），聲明異議，本院裁定如左：
    主      文
異議駁回。
    理      由
一、按汽車駕駛人停車時，在禁止臨時停車處所停車者，處新臺幣（以下同）六百元
    以上一千二百元以下罰鍰；又汽車停車時，設有禁止停車標線之處所不得停車。
    道路交通管理處罰條例第五十六條第一項第一款、道路交通安全規則第一百十二
    條第一項第四款分別定有明文。
二、本件異議人即受處分人甲○○所有之車牌九Ｄ—八八一號營業用小客車於民國九
    十三年八月十七日十四時二十分許在台北市○○路二十九巷附近道路上劃有紅色
    實線表示禁止臨時停車之路段停車，經台北市政府警察局松山分局（下稱松山分
    局）交通分隊員警廖國樑當場拍照之方式採證，並以受處分人有違反前揭道路交
    通管理處罰條例第五十六條第一項第一款規定之行為掣單舉發，經將舉發單送達
    於受處分人後，受處分人向原處分機關提出申訴，經原處分機關請舉發單位即松
    山分局調查結果，仍認受處分人有前開違規行為，原處分機關乃依前揭道路交通
    管理處罰條例第五十六條第一項第一款規定於九十三年十月十九日裁處受處分人
    罰鍰九百元。
三、查受處分人固坦承有於前揭時日在劃有紅色實線表示禁止臨時停車之上開路段停
    車而為警拍照採證之事實，惟矢口否認有任何違反道路交通管理處罰條例之行為
    ，辯稱：我停車的地點即三民路二十九巷係尚未撥交的巷子，其產權為國防部所
    有，也是工地，應不屬於道路云云，惟查：劃設在道路上表示禁止臨時停車線之
    紅色實線，係用以指示禁止臨時停車路段，以維護用路人之行車安全，且參以卷
    附之採證相片所示，受處分人所有之前開自小客車確係停放於劃設有紅色實線以
    表示禁止臨時之道路上，本件異議人既未能提出證據以資證明其確無違規行為，
    僅空言稱該處並非禁止臨時停車之道路，尚難認其異議可採，本件事證明確，受
    處分人之違規行為堪以認定。
四、綜上所述，受處分人確有在劃設紅色實線以表示禁止臨時停車之路段違規停車之
    行為，從而原處分機關依前揭道路交通管理處罰條例第五十六條第一項第一款規
    定裁罰受處分人九百元，核無違誤，且所裁罰金額亦無不當，本件受處分人之異
    議為無理由，自應將其異議駁回。
據上論斷，應依道路交通案件處理辦法第十九條，裁定如主文。
中       華     民      國    九十三   年     十二     月     三十一    日
                                       臺灣臺北地方法院交通法庭
                                           法  官  李宜娟
右正本證明與原本無異。
如不服本裁定，應於送達後五日內，向本院提出抗告狀。
                                      書記官 游秀珠
中　　　華　　　民　　　國　　九十四　　年　　 一    　月　　   十一　　日
